臺灣新竹地方法院行政訴訟判決　
111年度交字第15號
原      告  焉曰柔  
被      告  交通部公路總局新竹區監理所

代  表  人  吳季娟  

訴訟代理人  吳靜宜  
上列當事人間違反道路交通管理處罰條例事件，原告不服被告中
華民國111年1月4日竹監新四字第51-F00000000號違反道路交通
管理事件裁決，提起行政訴訟，本院判決如下：
    主  文
原告之訴駁回。
訴訟費用新臺幣參佰元由原告負擔。
    理  由
一、程序事項：
    本件因屬不服被告所為道路交通管理處罰條例（下稱道交條
    例）第8條之裁決而提起撤銷訴訟，依行政訴訟法第237條之
    7規定，不經言詞辯論，逕行裁判，合先敘明。
二、事實概要：
    原告於民國110年9月29日8時7分許，駕駛其所有之車號0000
    -00號自用小客車（下稱系爭車輛），停放於苗栗縣竹南火
    車站後站圓環（下稱系爭處所），有「黃線停車」之違規行
    為，經「科技執法設備-違規停車自動偵測系統」採證後，
    由苗栗縣警察局（下稱舉發機關）警員填製苗縣警交字第F0
    0000000號違反道路交通管理事件通知單逕行舉發，嗣原告
    不服提出陳述單，再經被告向舉發機關函查結果，仍認本件
    舉發無誤，原告「在設有禁止停車標線之處所停車」之違規
    屬實，乃依道交條例第56條第1項第4款規定，以竹監新四字
    第51- F00000000號違反道路交通管理事件裁決書（下稱原
    處分）裁處原告罰鍰新臺幣（下同）900元。原告不服，提
    起本件行政訴訟。
三、本件原告主張：
    伊確於上揭時地為接友人而將系爭車輛臨時停放於系爭處所
    ，且保持隨時可離開的狀態，接送當下無法感知停多久，接
    到友人立即離開，並無於該處停車的意思，斯時僅因火車誤
    點致停車5分鐘，並無久停的意圖。系爭處所地面有明顯標
    示為政府規定之臨停接送區，其側邊雖立有紅色告示牌，但
    實在太小以致當時未為注意。伊認為主管機關就系爭處所設
    置科技執法限停3分鐘乙節未盡宣導之責，且科技是死的，
    執法人員自應視情節而裁罰云云，並聲明：原處分撤銷。
四、被告則答辯以：
    本案經苗栗縣警察局於110年12月9日以苗警交字0000000000
    號函復略以，經檢視違規影片畫面，系爭車輛確實停放於該
    禁止停車處所逾3分鐘，違規地點右側劃設有明顯黃實線並
    有豎立24小時禁止停車告示牌（註明汽車臨停區接送專用且
    限停3分鐘），本局以違反道路交通管理處罰條例第56條第1
    項第4款規定製單舉發並無違誤等語。且經查本案竹南火車
    站前後圓環周邊道路係於110年3月1日正式進行科技執法，
    而於執法日之前，苗栗縣警察局、苗栗縣政府均有在官方網
    站公布相關消息，亦有網路媒體進行報導，並無原告主張「
    科技執法限停3分鐘未盡宣導之責」情形。本件既經舉發單
    位查證違規事實明確，被告依相關法規裁處應屬適法，本件
    原告之訴為無理由，並聲明：駁回原告之訴。
五、本院之判斷：
(一)按「本條例用詞，定義如下：…十、臨時停車：指車輛因上
    、下人、客，裝卸物品，其停止時間未滿3分鐘，保持立即
    行駛之狀態。十一、停車：指車輛停放於道路兩側或停車場
    所，而不立即行駛。」、「汽車駕駛人停車時，有下列情形
    之一者，處新臺幣600元以上1,200元以下罰鍰：…四、在設
    有禁止停車標誌、標線之處所停車。…」，道交條例第3條第
    10款、第11款、第56條第1項第4款定有明文。次按, 「汽車
    停車時，應依下列規定：…四、設有禁止停車標誌、標線之
    處所不得停車。…」，道路交通安全規則第112條第1項第4款
    定有明文。再按「標線依其型態原則上分類如下：一、線條
    以實線或虛線標繪於路面或緣石上，用以管制交通者，原則
    上區分如下：…㈣黃實線設於路側者，用以禁止停車；設於中
    央分向島兩側者，用以分隔對向車流。…」、「（第1項）禁
    止停車線，用以指示禁止停車路段，以劃設於道路緣石正面
    及頂面為原則，無緣石之道路得標繪於路面上，距路面邊緣
    以30公分為度。（第2項）本標線為黃實線，線寬除設於緣
    石正面者以緣石高度為準外，其餘皆為10公分。…（第4項）
    本標線禁止時間為每日上午7時至晚間8時，如有延長或縮短
    之必要時，應以標誌及附牌標示之。」，道路交通標誌標線
    號誌設置規則第149條第1項第1款第4目、第168條第1項、第
    2項、第4項分別定有明文。另按，違反道路交通管理事件統
    一裁罰基準表之規定，汽車駕駛人，不依道交條例第56條第
    1項第4款規定之小型車，於期限內繳納罰鍰或到案聽候裁決
    者，統一裁罰基準為900元。
(二)由上開規範可知，用路人原則上不得於路側劃設黃實線之路
    段停放車輛，縱有臨時停車之需求，亦應保持立即可行駛之
    狀態，且不得停放逾3分鐘以上至明。復由道交條例第56條
    第1項規定係立法者觀察、歸納多數個案後，認為某類型行
    為有侵害特定法益或公共利益之危險性，只要符合構成要件
    所描述之事實，即可認定其可罰性，而無須考量具體情況是
    否已產生實害。據此，用路人如在設有禁止停車標線之處所
    停車，其行為自已該當於道交條例第56條第1項第4款規定，
    至於用路人有無久停之意圖、得否自行感知已停放多久，及
    實際上是否將因而導致人車通行往來之障礙等情，均非所問
    ，合先陳明。
(三)經查，原告所有之系爭車輛，於上揭時、地，有「在設有禁
    止停車標線之處所停車」之違規事實，有舉發通知單暨所附
    採證照片、舉發機關110年12月9日以苗警交字0000000000號
    函、汽車車籍查詢資料等件附卷可稽（見本院卷第53-54頁
    、第65-67頁、第73-75頁）。依被告所提採證照片（見本院
    卷第56頁、第67頁）可知，系爭處所路側已明顯劃設禁止停
    車線之黃實線(劃設於道路緣石)、路邊並有設置紅色方型禁
    止停車標誌及告示牌面(24小時/限停3分鐘/科技執法違者取
    締/汽車臨停接送專用)，系爭車輛分別為110年9月29日08時
    02分23秒、同日08時04分04秒、同日08時05分46秒、同日08
    時07分40秒停放於系爭處所（見本院卷第54頁)，可知系爭
    汽車業停放該處已有5分17秒，原告就此亦不爭執（見本院
    卷第99頁)，是舉發員警據上開規定認系爭車輛於系爭處所
    為「停車」，而非「臨時停車」，尚非無稽。綜上，應足可
    認定系爭車輛停放系爭處所已該當於「在禁止停車標線之處
    所停車」之要件，是被告據此而為原處分之裁罰，自屬有據
    。
(四)原告雖主張系爭處所地面明顯標示「汽車臨停接送專用區」
    ，惟科技執法之相關宣傳明顯不足、上開路段路側所豎立之
    警告不得停車之警示牌又太小，且停車等待時無法感知經過
    時間長短，被告自應視情況而為裁罰云云。然由被告所提出
    之舉發機關於110年1月18日、110年3月2日於官方網頁所公
    布之警政消息（見本院卷第77-80頁)可知，道路主管機關已
    於系爭處所周遭即竹南鎮竹南火車站前圓環周邊道路完成科
    技執法系統之建置，並載明自110年1月18日至110年2月28日
    止為宣傳期，至110年3月1日始正式執法。相關新聞於上開
    宣傳期內復於苗栗縣政府官方網頁及網路新聞多所報導與宣
    傳（見本院卷第79-86頁)，是應無原告所稱主管機關就系爭
    處所周遭設置科技執法乙節宣傳不足之情。況由本件採證照
    片明顯可見，當日日照充足、視距良好，系爭處所路側沿線
    所繪之黃實線清楚鮮明、無脫落、亦無遮掩，路邊豎立之上
    開紅色方型告示牌緊臨於系爭車輛之右前方，告示牌周遭數
    尺內無任何物品遮掩，其上載明之文字亦為明確可辨，實無
    原告所稱難以辨識之情，原告顯得輕易注意上開告示牌之內
    容，且無任何緊急危難或難以避免之情狀致原告無法遵循相
    關規定即時離開。復以原告為持有合法駕駛執照之人，應知
    悉為避免車站交通接駁繁忙地區交通擁塞，其周遭自將嚴格
    禁止停放車輛，且原告自陳斯時係前往車站接應友人，理應
    特別留意接應與停等之時間，此可由原告當庭稱斯時火車誤
    點乙節（見本院卷第99頁)即可得證，是原告主張斯時無法
    感知等待時間，尚難可採。又縱原告稱斯時無法感知時間之
    經過、且亦無停車之意圖為真，原告亦容有過失，依據行政
    罰法第7條第1項之規定，原告自不得據此主張免除本件裁處
    至明。
六、綜上所述，原告駕駛系爭車輛輛於上揭時間、地點確有「在
    設有禁止停車標線之處所停車」之違規行為，被告依道交條
    例第56條第1項第4款及違反道路交通管理事件統一裁罰基準
    表之規定，以原處分裁處原告罰鍰900元，核無違誤。是原
    告訴請撤銷原處分，為無理由，應予駁回。
七、本件判決基礎已臻明確，兩造其餘攻防方法及訴訟資料經本
    院斟酌後，核與判決結果不生影響，爰不一一詳予論述，併
    此敘明。
八、本件第一審裁判費為300元，應由原告負擔，並確定第一審
    訴訟費用額如主文第2項所示。
九、據上論結，本件原告之訴為無理由，依行政訴訟法第237條
    之7、第98條第1項前段、第237條之8第1項、第237條之9、
    第104條、民事訴訟法第93條，判決如主文。
中　　華　　民　　國　　111 　年　　10　　月　　13　　日
                  行政訴訟庭　法　官　林南薰
上為正本係照原本作成。
如不服本判決，應於判決送達後20日內，向本院提出上訴狀並表
明上訴理由（原判決所違背之法令及其具體內容或依訴訟資料可
認為原判決有違背法令之具體事實），其未載明上訴理由者，應
於提出上訴後20日內向本院補提理由書（上訴狀及上訴理由書均
須按他造人數附繕本，如未按期補提上訴理由書，則逕予駁回上
訴），並應繳納上訴裁判費新臺幣750元。
中　　華　　民　　國　　111 　年　　10　　月　　13　　日
                              書記官　陳麗麗